

CONTACTO





656 588 717



danielsanguino1980@gmail.com



portfolio



linkedin.com/in/dani-sanguino



github.com/danisanguino







SASS















JavaScript TypeScript React

Express PostgreeSQL MongoDB















Prisma Mongoose

Git

Cloudinadry















Jenkis











Photoshop Indesign Illustrator













Gulp VS Code Wordpress Prestashop Docker

perseverante, profesión comprometida con el aprendizaje continuo. Disfruto trabajando en equipo, valorando la colaboración y comunicación efectiva. Mi entusiasmo por lo que hago se refleja en la dedicación calidad de mi trabajo, siempre buscando contribuir positivamente al éxito del equipo y de la organización.

IDIOMAS Español - Nativo Inglés - Técnico

MIFI SANGUII

Full Stack Developer & Graphic Designer

Mi nombre es Daniel Sanguino y soy Full Stack Developer con una sólida trayectoria de más de 15 años en diseño gráfico y comunicación. Me he especializado en el desarrollo web, trabajando con tecnologías como JavaScript, TypeScript, React, Node.js, Express, Next.js, así como en bases de datos relacionales y no relacionales, usando ORM's como Prisma y Mongoose.

EXPERIENCIA LABORAL

FULL STACK DEVELOPER ASSEMBLER INSTITUTE 2023-2024

Durante 1200 horas en Assembler Institute of Technology, trabajé en proyectos reales utilizando metodologías ágiles como Kanban y Scrum. Tecnologías HTML | CSS | JavaScript | Typescript | GIT | React | Node.Js | Express.Js | Mongoose | Prisma | MongoDB | PostgreSQL | Next.Js | Jenkins | Vercel | Figma, participé en pair coding, work- shops y sesiones de live coding, lo que me permitió mejorar mis habilidades técnicas y de colaboración en un entorno laboral dinámico y real.

- Apollofy: Diseñado y desarrollado una app de streaming de música usando React, NodeJs, ExpressJs, MongoDB, AuthO, Cloudinary, Jest, Jenkis siguiendo el patrón MVC.
- MovieHub: Proyecto full stack basado en Next.js en la parte de frontend y express en backend con login de usuarios y operaciones CRUD implementando MVC y MySQL.
- Ecommerce Forniture 472: Diseño y desarrollo de app para móvil y tablets de ecommerce usando React, Redux Toolkit. React hooks.
- Rick & Morty: Desarrollada con Web Components y llamadas a API. 100% Responsive.

RESPONSABLE MARKETING, DISEÑO GRÁFICO SANICOR 2016-2023

Responsable del departamento de marketing y diseño gráfico del mayor grupo de ortopedias de España, dar servicio a 28 centros, creación de web, mantenimiento, sanicorTV en la mayoría de los centros con programación exclusiva, diseño de papelería, impresiones, gestión de eventos, ferias y congresos, merchandising.

Proyectos:

- Gestión integral y diseño de Stand en congreso Ortomedical Care 2016 y 2018.
- Web corporativa Sanicor.
- Configuración y programación brightsign (hardware reproductor de videos) en más de 15 centros ortopédicos.
- Diseño y gestión de papelería corporativa para 28 centros.
- Campañas de navidad en centros y fechas puntuales (vuelta al cole, verano, haloween).
- Community manager y activación de campañas.
- Diseño, gestión, producción y control de almacenaje y stock de merchandising.

RESPONSABLE MARKETING. DISEÑO GRÁFICO GOMEZ BESER 2012-2023

Durante esta etapa, me especialicé en marketing y comunicación, incluyendo diseño corporativo, gestión de comunidades, programación web, e-commerce, y creación y difusión de campañas en redes sociales, mailings y medios físicos como vallas, buses, periódicos y revistas.

DISENADOR GRAFICO JV PLANNET **2011**

Regresé a JV Plannet para cubrir campañas de Navidad, diseño, programación, CD's interactivos, etc... al final se alargó 7 meses.

DISEÑADOR GRÁFICO IPUNTO COMUNICACIÓN 2010

Trabajé durante 6 meses en una empresa de marketing y comunicación como diseñador gráfico. Atendí a clientes institucionales como los fondos FEDER y la Junta de Andalucía, y me encargué del mantenimiento y diseño web, así como de la creación de folletos corporativos y cartelería.





Sevilla



656 588 717



danielsanguino1980@gmail.com



portfolio



linkedin.com/in/dani-sanguino



github.com/danisanguino











































Prisma Mongoose

Git

Cloudinadry

Click Up





























Photoshop Indesign Illustrator



Jenkis











VS Code Wordpress Prestashop Docker

perseverante, profesión comprometida con el aprendizaje continuo. Disfruto trabajando en equipo, valorando la colaboración y la comunicación efectiva. Mi entusiasmo por lo que hago se refleja en la dedicación calidad de mi trabajo, siempre éxito del equipo y de la organización.

IDIOMAS Español - Nativo Inglés - Técnico

VIFI SANGUI

Full Stack Developer & Graphic Designer

DISEÑADOR GRÁFICO Y MARKETING 99 CENTAVOS 2008-2010

Pequeña empresa que contó con mis servicios, dirigía, diseñaba, programaba y comunicaba, e incluso hacia labores de producción.

DISEÑADOR GRÁFICO JV PLANNET 2006-2008

Tras finalizar mis estudios y trabajar durante el verano, obtuve una oportunidad de prácticas remuneradas. Después de seis meses, fui contratado por un período de dos años, lo que me permitió adquirir experiencia práctica y comprender el funcionamiento del mercado laboral.

FORMACIÓN

MÁSTER EN SOFTWARE DEVELOPMENT 2023-2024

Me formé durante 9 meses en programación web y aplicaciones, especializándome como Fullstack Developer en Assembler Institute of Technology, tras una amplia experiencia en diseño gráfico y comunicación.

CURSO COMMUNITY MANAGER 2008

Mantengo un compromiso constante con la formación, habiendo completado un curso homologado y complementado mi aprendizaje de manera autodidacta.

DISFÑO GRÁFICO Y WFB ARTFS VISUALFS 2004-2006

Me decanté por el diseño gráfico al darme cuenta que era un mundo que me interesaba mucho, lo cursé y terminé con bastante nota siendo de los primeros de mi promoción.